【裁判字號】    90,易,1576
【裁判日期】    901003
【裁判案由】    傷害
【裁判全文】
臺灣臺北地方法院刑事判決                          九十年度易字第一五七六號
    公  訴  人  臺灣臺北地方法院檢察署檢察官
    被      告  甲○○
右列被告因傷害案件，經檢察官聲請以簡易判決處刑（八十九年度偵字第二二一０一
號），本院認為不得以簡易判決處刑（九十年簡字第三０六六號），適用通常程序審
判，判決如左：
    主  文
本件公訴不受理。
    理  由
一、聲請簡易判決處刑意旨略以：被告甲○○於民國八十九年十月四日二十三時許，
    在臺北市○○○路○段附近搭乘劉志能所駕駛之車號Ｎ四一三八一號計程車前往
    台北縣新店市，途中因酒醉在車上嘔吐而與劉志能為清潔問題發生爭執，嗣車行
    至台北縣新店市○○路，適有劉志能同車行司機即告訴人乙○○行經該處，劉志
    能乃搖下車窗向之詢問清潔費之計算，被告甲○○見狀，利用車子在中正路六一
    八號前等紅燈之際，逕下車離去，告訴人乙○○見狀下車阻止之，詎被告甲○○
    為求離開，竟基於傷害之犯意，出拳毆打其頸部，致告訴人乙○○受有右頸部挫
    傷之傷害，旋劉志能趕來制止，始將被告甲○○壓制於地上，因認被告甲○○涉
    有刑法第二百七十七條第一項之傷害罪嫌。
二、按告訴乃論之罪，告訴人於第一審辯論終結前得撤回其告訴，又告訴經撤回者，
    應諭知不受理之判決，而不受理判決，得不經言詞辯論為之，刑事訴訟法第二百
    三十八條第一項、第三百零三條第三款、第三百零七條定有明文。
三、查本件告訴人乙○○告訴被告甲○○涉犯傷害案件，起訴書認係犯刑法第二百七
    十七條第一項之罪，依同法第二百八十七條前段之規定，須告訴乃論。經查告訴
    人乙○○於本院訊問時已當庭撤回其傷害告訴（見本院九十年九月二十四日訊問
    筆錄），依照上開說明，本件爰不經言詞辯論，逕為諭知不受理之判決。又按檢
    察官聲請以簡易判決處刑案件，經法院於審理後，認應為無罪、免訴、不受理或
    管轄錯誤判決之諭知，應適用通常程序審判之，刑事訴訟法第四百五十二條定有
    明文。本件既應諭知不受理判決，即應由本院改依通常訴訟程序為第一審之判決
    如主文，附此敘明。
據上論斷，應依刑事訴訟法第四百五十二條、第三百零三條第三款、第三百零七條判
決如主文。
中      華      民      國      九十      年      十      月    三      日
                                  臺灣臺北地方法院刑事第五庭
                                      審判長法官  廖紋妤
                                            法官  劉方慈
                                            法官  李家慧
右正本證明與原本無異。
如不服本判決，應於判決送達後十日內向本院提出上訴狀(應抄附繕本)。告訴人
或被害人如對於本判決不服者，應具備理由請求檢察官上訴，其上訴期間之計算
係以檢察官收受判決正本之日期為準。
                                          書記官  黃秀琴
中      華      民      國      九十      年      十      月    五      日


司法院資訊處製作；財團法人民間司法改革基金會備份。
